# 请教陈版，租赁违约金的处理

提问人：wx_5a1aa9d49983 时间：2021-10-20 23:33:06
陈版，您好。我司 2021 年 1 月从别处租赁了一处房产，签了三年期租赁合同。账务已按新准则确认了使用权资产。现在公司决定要退租，这中间涉及到违约金。请教陈版这一块违约金是不是要放在租赁负债里，重新确认使用权资产与租赁负债，然后差值进入财产损益。还是说把违约金放在营业外支出科目？

回答人：chenyiwei
如果退租是本期内“突然”决定的，此前无法合理预见到这个结果，则无需进行对使用权资产和租赁负债的重估，直接将这两者账面价值之间的差额列入资产处置损益，将额外支付（或从租赁保证金中扣除）的违约金确认为营业外支出即可。